臺灣新北地方法院板橋簡易庭民事簡易判決
111年度板簡字第1577號
原      告  兆豐國際商業銀行股份有限公司

法定代理人  張兆順  


訴訟代理人  林勵之  
            羅建興  
被      告  黃惠美  
上列當事人間請求給付信用卡帳款事件，本院於民國111年8月15
日言詞辯論終結，判決如下：
    主  文
被告應給付原告新臺幣玖萬零柒佰壹拾柒元，及自民國一百零二
年四月二十七日起至民國一百零四年八月三十一日止，按週年利
率百分之十九點七一計算之利息，及自民國一百零四年九月一日
起至清償日止，按週年利率百分之十五計算之利息。
訴訟費用由被告負擔。
本判決得假執行。
    事實及理由
一、按訴狀送達後，原告不得將原訴變更或追加他訴，但請求之
    基礎事實同一者，不在此限，民事訴訟法第255條第1項第2
    款定有明文，並依同法第436條第2項規定，於簡易訴訟程序
    亦有適用。查本件原告原支付命令聲明：被告應給付原告新
    臺幣（下同）105,694元，及自民國92年11月21日起至104年
    8月31日止，按週年利率百分之19.71計算之利息，暨自104
    年9月1日起至清償日止，按週年利率百分之15計算之利息。
    嗣於111年8月3日以民事準備書(1)狀變更聲明為：被告應給
    付原告90,717元，及自102年4月27日起至104年8月31日止，
    按週年利率百分之19.71計算之利息，暨自104年9月1日起至
    清償日止，按週年利率百分之15計算之利息。核原告所為訴
    之變更均係基於同一信用卡所生債權而為之聲明，揆諸上開
    法律規定，自應准許。
二、原告主張：
　㈠緣中國國際商業銀行股份有限公司（下稱中國商銀）自95年8
    月21日起與交通銀行股份有限公司合併，中國商銀係存續公
    司，又合併同時更名為兆豐國際商業銀行股份有限公司（下
    稱兆豐商銀），一切權利義務由兆豐商銀（即原告）概括承
    受。
　㈡被告於92年1月間向原告申請並經核發原告所發行之信用卡，
    依該約定條款第15條約定當月消費應於翌日繳款截止日前清
    償，逾期未償部分應依約定條款第16條第3項按年息百分之1
    9.71計算之利息，併按銀行法第47條之1第2項修法規定，自
    實施日起至清償日止按年息15%計算之。詎被告未依約清償
    ，尚積欠原告本金90,717元，及自102年4月27日起之利息。
    爰依信用卡使用契約之法律關係提起本件訴訟，並聲明：如
    主文第1項所示。
　㈢對被告抗辯之陳述：
　　被告最後一次繳款是107年4月21日至107年5月3日的區間，
    之後就沒有再繳。
三、被告則以：
　　被告直至106年仍持續依約分期清償，惟107年發生車禍後，
    皆由被告之配偶處理還款，被告配偶去世後，被告找不到繳
    款收據，被告已經全部清償，只是無法提出償還證明，目前
    經濟能力也無法償還等語，以資抗辯。並聲明：原告之訴駁
    回。　　
四、法院之判斷：
  ㈠原告主張之上開事實，業據其提出與所述相符之中國商銀信
    用卡申請書暨約定條款、公司變更登記表、經濟部函文、非
    商務卡之電催資料、債權明細表、交易暨繳款歷史明細表等
    件為證，又被告對於申辦信用卡一事亦不爭執，惟抗辯已經
    清償。
　㈡按當事人主張有利於己之事實者，就其事實有舉證之責任，
    民事訴訟法第277條本文定有明文。是主張權利存在之人就
    權利發生事實負舉證責任，主張權利不存在之人應就權利障
    礙事實、權利消滅事實、權利排除事實負舉證責任。本件原
    告就其主張之債權存在之事實業經舉證如前，被告固以前開
    債權業經清償為抗辯，惟此部分為原告所否認，則被告自應
    就清償事實負舉證之責任。查，依原告所提出之交易暨繳款
    歷史明細表所示，被告最後一次還款日期為107年4月25日（
    見本院卷第94頁），被告雖抗辯嗣後仍由其配偶陸續清償，
    然並未舉證以實其說，則被告此部分抗辯，即無實據，難認
    可採。
　㈢末被告另以經濟能力不佳，無法如期償還等詞置辯，惟被告
    有無資力僅係履行及清償能力之問題，債務人無資力非可作
    為拒絕給付之合法事由，況債務人對其應負之金錢給付義務
    本應負無限責任，並以其現在及將來之一切財產，作為其債
    務之總擔保，自不得以無資力為由，拒絕清償債務。故被告
    上開所辯，亦難憑採。
五、綜上所述，原告本於信用卡使用契約之法律關係，請求被告
    給付原告如主文第1項所示，為有理由，應予准許。
六、本件係依民事訴訟法第427條第1項適用簡易程序所為被告敗
    訴之判決，依同法第436條第2項、第389條第1項第3款之規
    定，依職權宣告假執行。
七、訴訟費用負擔之依據：民事訴訟法第78條。 
中　　華　　民　　國　　111 　年　　9 　　月　　8 　　日
                  臺灣新北地方法院板橋簡易庭
                        法  官  陳怡親
以上為正本係照原本作成。
如不服本判決，應於送達後20日內，向本院提出上訴狀並表明上
訴理由，如於本判決宣示後送達前提起上訴者，應於判決送達後
20日內補提上訴理由書（須附繕本）。
中　　華　　民　　國　　111 　年　　9 　　月　　8 　　日
                        書記官  劉芷寧